# 求助陈老师，委外研发，相关费用应该怎么确认

提问人：wantness 时间：2018-03-07 16:44:45
A公司委托B公司进行某项技术开发，开发期间为 2017 年 8 月-2018年 3 月，合同金额为 100 万，开发成果所有权归A公司。B公司向A公司提交项目管理计划书，研发进度按管理计划书执行。那么相关的费用应该怎么确认，是按合同执行的实际进度去分摊确认，还是合同执行完毕，成果移交调试合格后才确认相关的费用？如果按合同实际执行进度，这个进度怎么确认？合同执行过程中相应阶段B公司会提供相应阶段的研发报告给A公司，这个能作为进度依据嘛？

回答人：chenyiwei
可参考《瑞华研究 2010 ～ 2016 汇编》之“问题1-2-4（外包的开发活动的相关支出的资本化问题）”、“问题1-2-5（关于委托开发的技术能否资本化的问题）”。需区分其经济实质是研发外包还是外购无形资产，分别按不同方法处理。